【裁判字號】    99,裁,963
【裁判日期】    990429
【裁判案由】    優惠存款
【裁判全文】
最  高  行  政  法  院  裁  定
                                       99年度裁字第963號
上  訴  人  甲○○
訴訟代理人  劉健右  律師
被 上訴 人  教育部
代  表  人  乙○○
上列當事人間優惠存款事件，上訴人對於中華民國99年1月14日
臺北高等行政法院98年度訴字第2043號判決，提起上訴，本院裁
定如下：
    主  文
上訴駁回。
上訴審訴訟費用由上訴人負擔。
    理  由
一、按對於高等行政法院判決之上訴，非以其違背法令為理由，
    不得為之，行政訴訟法第242條定有明文。依同法第243條第
    1項規定，判決不適用法規或適用不當者，為違背法令；而
    判決有同條第2項所列各款情形之一者，為當然違背法令。
    是當事人對於高等行政法院判決上訴，如依行政訴訟法第2
    43條第1項規定，以高等行政法院判決有不適用法規或適用
    不當為理由時，其上訴狀或理由書應有具體之指摘，並揭示
    該法規之條項或其內容；若係成文法以外之法則，應揭示該
    法則之旨趣；倘為司法院解釋或本院之判例，則應揭示該判
    解之字號或其內容。如以行政訴訟法第243條第2項所列各款
    情形為理由時，其上訴狀或理由書，應揭示合於該條項各款
    之事實。上訴狀或理由書如未依此項方法表明，或其所表明
    者與上開法條規定不合時，即難認為已對高等行政法院判決
    之違背法令有具體之指摘，其上訴自難認為合法。
二、本件上訴人自民國66年8月任私立學校教師，72年8月1日起
    任臺灣省立臺南高級護理職業學校護理專任教師，78年8月1
    日介派擔任私立臺南家政專科學校（下稱臺南家專）護理教
    師，88年8月1日遷調臺灣省立臺南家齊女子高級中學，迄93
    年間申請自願退休。經教育部核定上訴人自93年8月1日退休
    生效，中央信託局股份有限公司據以93年7月27日93-N0-000
    000號公教人員保險養老給付通知書，通知上訴人公立學校
    教職員退休新制施行前養老給付新臺幣（下同）124萬0,960
    元，得辦理優惠存款。嗣教育部以97年12月19日部授教中（
    六）字第0970520085號函上訴人，以其85年2月1日前參加公
    務人員保險年資為6年2月，經核算得辦理優惠存款金額為79
    萬7,760元，溢存金額為44萬3,200元，請於97年12月31日前
    至臺灣銀行辦理優惠存款減額事宜。上訴人不服，循序提起
    行政訴訟，遭原審判決駁回，乃對原判決上訴，主張：被上
    訴人介派至私立學校之護理教師，性質上與在公立學校任職
    無異，且依現行公教人員退休撫卹實務，被上訴人介派至私
    立學校任職之護理教師，其在私立學校之年資均可計入公務
    人員年資。上訴人獲被上訴人介派任職於臺南家專之年資計
    6年6月，自應與在公立學校任職之年資作相同處理，均得辦
    理公保養老給付優惠存款。第由學校教職員退休條例第18條
    第1項第2款、護理教師遴派要點第14條之規定及銓敘部95年
    9月1日部退三字第0952692451號函等，可知國家機關對於被
    上訴人介派至私立學校之護理教師，已確立其性質與在公立
    學校任職無異，故本件之優惠存款應作相同處理，原處分及
    訴願決定顯然違反憲法第7條及行政程序法第6條平等原則，
    原判決未予顧及，有不適用法規之違法等語。雖以原判決違
    背法令為由，惟核其上訴理由，係就原判決所為論斷及已指
    駁不採者，復執陳詞再為爭議，而非具體表明合於不適用法
    規、適用法規不當、或行政訴訟法第243條第2項所列各款之
    情形，難認對原判決之如何違背法令已有具體之指摘。依首
    開規定及說明，應認其上訴為不合法。
三、據上論結，本件上訴為不合法。依行政訴訟法第249條第1項
    前段、第104條、民事訴訟法第95條、第78條，裁定如主文
    。
中    華    民    國    99    年    4     月    29    日
                    最高行政法院第一庭
                        審判長法官  鄭  淑  貞
                              法官  劉  介  中
                              法官  黃  秋  鴻
                              法官  楊  惠  欽
                              法官  胡  方  新
以  上  正  本  證  明  與  原  本  無  異
中    華    民    國    99    年    4     月    30    日
                              書記官  張  雅  琴


司法院資訊處製作；財團法人民間司法改革基金會備份。
